
## Datos Estandarizados

```{r datos_Std}
# Seleccioanmos el set de datos a usar
datos<-datos_1_estand

# Extraemos las fechas
Fecha<-datos$Fecha

# Eliminamos la fecha de los datos
datos <- select(datos, -Fecha)

# Función para graficar series de tiempo con estos datos.
plot_ts_datos<-plot_ts(datos,Fecha)

```

```{r PlotWTI_Std,fig.pos='H',fig.width=12,fig.height=6,fig.cap='Serie de Tiempo del precio del West Texas Intermediate'}

# WTI
plot_ts_datos('WTI','firebrick1','West Texas Intermediate','Dólares por barril')

```

```{r PlotsRegresores_Std,fig.pos='H',fig.width=12,fig.height=12,fig.cap='Serie de Tiempo de los Regresores'}

par(mfrow=c(3,2))
# JPM_Dollar_Index
plot_ts_datos('JPM_Dollar_Index','royalblue1','JPM Dollar Index','Unidades')
# VIX_Index
plot_ts_datos('VIX_Index','darkgoldenrod1','VIX','Unidades')
# OPEP_TOTPROD
plot_ts_datos('OPEP_TOTPROD','olivedrab','Producción de la OPEP','Millones de barriles')
# OPEP_TOTDEM
plot_ts_datos('OPEP_TOTDEM','lightblue1','Demanda de la OPEP','Millones de barriles')
# JPM_Dollar_Index
plot_ts_datos('TBILL_10YR','coral','Tasa Largo Plazo EU','Porciento')
# JPM_Dollar_Index
plot_ts_datos('TBILL_1YR','mediumpurple1','Tasa Corto Plazo EU','Porciento')
```

### Modelo de Regresión Clásico

Con los datos estandarizados, encontramos que las variables explicativas significativas se reducen. En este caso, JPM_Dollar_Index, OPEP_TOTPROD, OPEP_TOTDEM y TBILL_1YR son muy significativos con un nivel $\alpha$ de $0.001$.

```{r RegLin_Std,results='asis'}

# Modelo de regresón con enfoque clásico
modelo_RegLin_Std <- lm(data = datos, formula = WTI ~ .)

tabla_mod_RegLin_Std<-summary(modelo_RegLin_Std)$coefficients
rownames(tabla_mod_RegLin_Std)<-c('Intercepto','JPM Dollar Ind.','VIX Ind.','Prod. OPEP','Dem. OPEP', 'TBILL-1OYR','TBILL-1YR')
colnames(tabla_mod_RegLin_Std)<-c('Estimación','Desv. Est.','Valor t','Valor-p')

tabla_mod_RegLin_Std<-xtable(tabla_mod_RegLin_Std,
                         caption='Coeficientes Estimados para el Modelo de Regresión Clásico',
                         label='tabla:coef_mod_RegLin_Std')

align(tabla_mod_RegLin_Std)<-'l|rrrr'
print(tabla_mod_RegLin_Std,comment=FALSE,caption.placement = 'top')

```

### GLM Estático

Equivalente a un modelo de regresión lineal normal.

```{r GLM_Estatico_Std,message=FALSE, warning=FALSE, eval=TRUE, include=FALSE}
source('Modelos/Modelo_Estatico_Std.R')
```

```{r Resumen_GLM_estatico_std,results='asis'}
#Tabla resumen
out_estat_std.sum.t_tabla<-xtable(out_estat_std.sum.t,
                              caption='Coeficientes Estimados para el Modelo Estático con Datos Estandarizados',
                              label='tabla:coef_mod_estat_std')
align(out_estat_std.sum.t_tabla)<-'l|rrrrrr'
print(out_estat_std.sum.t_tabla,comment=FALSE,caption.placement = 'top')
```

Este modelo arrojo un DIC de `r format(out_dinam_suav_100000.dic,scipen=999)` que utilizaremos como referencia para los demas modelos. Es preciso mencionar que debido al reescalamientos de los datos, los resultados de este modelo no son comparables con los modelos anteriores.

```{r PlotRegresores_estatico_std,fig.width=12,fig.height=8,fig.cap='Regresores vs WTI: Modelo Estático'}
#Predictions
par(mfrow=c(3,2))
# JPM_Dollar_Index vs. WTI
plot_RegvsWTI(x.name='JPM_Dollar_Index',out.yp=out_estat_std.yp,pos_leg='topleft')
# VIX_Index vs. WTI
plot_RegvsWTI(x.name='VIX_Index',out.yp=out_estat_std.yp,pos_leg='topleft')
# OPEP_TOTPROD vs. WTI
plot_RegvsWTI(x.name='OPEP_TOTPROD',out.yp=out_estat_std.yp,pos_leg='topleft')
# OPEP_TOTDEM vs. WTI
plot_RegvsWTI(x.name='OPEP_TOTDEM',out.yp=out_estat_std.yp,pos_leg='topleft')
# TBILL_10YR vs. WTI
plot_RegvsWTI(x.name='TBILL_10YR',out.yp=out_estat_std.yp,pos_leg='topright')
# TBILL_1YR vs. WTI
plot_RegvsWTI(x.name='TBILL_1YR',out.yp=out_estat_std.yp,pos_leg='topright')
```

```{r tsWTI_estatico_std,fig.width=12,fig.height=6,fig.cap='Ajuste y Predicción: Modelo Estático'}
#t vs y
par(mfrow=c(1,1))
plot_tsWTI(out.yp=out_estat_std.yp,pos_leg='topleft')
```

### GLM Dinámico

```{r GLM_Dinamico_Std,message=FALSE, warning=FALSE, eval=TRUE, include=FALSE}
source('Modelos/Modelo_Dinamico_Std.R')
```


```{r Resumen_GLM_dinam_std,eval=FALSE, include=FALSE}
#Tabla resumen
out_dinam_std.sum.t_alpha_tabla<-xtable(out_dinam_std.sum.t_alpha,
                              caption='Interceptos Estimados para el Modelo Dinámico',
                              label='tabla:coef_mod_dinam_std')
align(out_dinam_std.sum.t_alpha_tabla)<-'l|rrrrrr'
print(out_dinam_std.sum.t_alpha_tabla,comment=FALSE,caption.placement = 'top')
out_dinam_std.sum.t_beta_tabla<-xtable(out_dinam_std.sum.t_beta,
                              caption='Coeficientes Estimados para el Modelo Dinámico',
                              label='tabla:coef_mod_dinam_std')
align(out_dinam_std.sum.t_beta_tabla)<-'l|rrrrrr'
print(out_dinam_std.sum.t_beta_tabla,comment=FALSE,caption.placement = 'top')
```

EL DIC del modelo es de `r format(out_dinam_std.dic,scipen=999)`.

```{r PlotRegresores_dinam_std,fig.width=12,fig.height=6,fig.cap='Regresores vs WTI: Modelo Dinámico'}
#Predictions
par(mfrow=c(3,2))
# JPM_Dollar_Index vs. WTI
plot_RegvsWTI(x.name='JPM_Dollar_Index',out.yp=out_dinam_std.yp,pos_leg='topleft')
# VIX_Index vs. WTI
plot_RegvsWTI(x.name='VIX_Index',out.yp=out_dinam_std.yp,pos_leg='topleft')
# OPEP_TOTPROD vs. WTI
plot_RegvsWTI(x.name='OPEP_TOTPROD',out.yp=out_dinam_std.yp,pos_leg='topleft')
# OPEP_TOTDEM vs. WTI
plot_RegvsWTI(x.name='OPEP_TOTDEM',out.yp=out_dinam_std.yp,pos_leg='topleft')
# TBILL_10YR vs. WTI
plot_RegvsWTI(x.name='TBILL_10YR',out.yp=out_dinam_std.yp,pos_leg='topright')
# TBILL_1YR vs. WTI
plot_RegvsWTI(x.name='TBILL_1YR',out.yp=out_dinam_std.yp,pos_leg='topright')
```

```{r tsWTI_dinam_std,fig.width=12,fig.height=6,fig.cap='Ajuste y Predicción: Modelo Dinámico'}
#t vs y
par(mfrow=c(1,1))
plot_tsWTI(out.yp=out_dinam_std.yp,pos_leg='topleft')
```

```{r tsBetas_dinam_std,message=FALSE, warning=FALSE, fig.width=12,fig.height=8,fig.cap='Coeficientes Estimados: Modelo Dinámico'}
#betas
par(mfrow=c(3,2))
plot_beta_dinam_std<-plot_beta(out.beta=out_dinam_std.beta)
aux<-lapply(1:6,plot_beta_dinam_std)
```

### GLM Dinámico con Intercepto Estático y Suavizamiento ($\lambda=10$)

```{r GLM_Dinamico_suav_10_std,message=FALSE, warning=FALSE, eval=TRUE, include=FALSE}
source('Modelos/Mod_suav_10_Std.R')
```

```{r Resumen_GLM_dinam_std_suav_10,eval=FALSE, include=FALSE}
#Tabla resumen
out_dinam_std_suav_10.sum.t_beta_tabla<-xtable(out_dinam_std_suav_10.sum.t_beta,
                              caption='Coeficientes Estimados para el Modelo Dinámico con Datos Estandarizados',
                              label='tabla:coef_mod_dinam_std')
align(out_dinam_std_suav_10.sum.t_beta_tabla)<-'l|rrrrrr'
print(out_dinam_std_suav_10.sum.t_beta_tabla,comment=FALSE,caption.placement = 'top')
```

EL DIC del modelo es de `r format(out_dinam_std_suav_10.dic,scipen=999)`.

```{r PlotRegresores_dinam_std2_suav,fig.width=12,fig.height=6,fig.cap='Regresores vs WTI: Modelo Dinámico con Intercepto Estático y Suavizamiento 10'}
#Predictions
par(mfrow=c(3,2))
# JPM_Dollar_Index vs. WTI
plot_RegvsWTI(x.name='JPM_Dollar_Index',out.yp=out_dinam_std_suav_10.yp,pos_leg='topleft')
# VIX_Index vs. WTI
plot_RegvsWTI(x.name='VIX_Index',out.yp=out_dinam_std_suav_10.yp,pos_leg='topright')
# OPEP_TOTPROD vs. WTI
plot_RegvsWTI(x.name='OPEP_TOTPROD',out.yp=out_dinam_std_suav_10.yp,pos_leg='topleft')
# OPEP_TOTDEM vs. WTI
plot_RegvsWTI(x.name='OPEP_TOTDEM',out.yp=out_dinam_std_suav_10.yp,pos_leg='topleft')
# TBILL_10YR vs. WTI
plot_RegvsWTI(x.name='TBILL_10YR',out.yp=out_dinam_std_suav_10.yp,pos_leg='topright')
# TBILL_1YR vs. WTI
plot_RegvsWTI(x.name='TBILL_1YR',out.yp=out_dinam_std_suav_10.yp,pos_leg='topright')
```

```{r tsWTI_dinam_std_suav_10,fig.width=12,fig.height=6,fig.cap='Ajuste y Predicción: Modelo Dinámico con Intercepto Estático y Suavizamiento 10'}
#t vs y
par(mfrow=c(1,1))
plot_tsWTI(out.yp=out_dinam_std_suav_10.yp,pos_leg='topleft')
```

```{r tsBetas_dinam_std_suav_10,message=FALSE, warning=FALSE, fig.width=12,fig.height=8,fig.cap='Coeficientes Estimados: Modelo Dinámico'}
#betas
par(mfrow=c(3,2))
plot_beta_dinam_std_suav_10<-plot_beta(out.beta=out_dinam_std_suav_10.beta)
aux<-lapply(1:6,plot_beta_dinam_std_suav_10)
```

### GLM Dinámico con Intercepto Estático y Suavizamiento ($\lambda=100$)

```{r GLM_Dinamico_suav_100_std,message=FALSE, warning=FALSE, eval=TRUE, include=FALSE}
source('Modelos/Mod_suav_100_Std.R')
```

```{r Resumen_GLM_dinam_std_suav_100,eval=FALSE, include=FALSE}
#Tabla resumen
out_dinam_std_suav_100.sum.t_beta_tabla<-xtable(out_dinam_std_suav_100.sum.t_beta,
                              caption='Coeficientes Estimados para el Modelo Dinámico',
                              label='tabla:coef_mod_dinam_std')
align(out_dinam_std_suav_100.sum.t_beta_tabla)<-'l|rrrrrr'
print(out_dinam_std_suav_100.sum.t_beta_tabla,comment=FALSE,caption.placement = 'top')
```

EL DIC del modelo es de `r format(out_dinam_std_suav_100.dic,scipen=999)`

```{r PlotRegresores_dinam_std_suav_100,fig.width=12,fig.height=6,fig.cap='Regresores vs WTI: Modelo Dinámico con Intercepto Estático y Suavizamiento 100'}
#Predictions
par(mfrow=c(3,2))
# JPM_Dollar_Index vs. WTI
plot_RegvsWTI(x.name='JPM_Dollar_Index',out.yp=out_dinam_std_suav_100.yp,pos_leg='topleft')
# VIX_Index vs. WTI
plot_RegvsWTI(x.name='VIX_Index',out.yp=out_dinam_std_suav_100.yp,pos_leg='topright')
# OPEP_TOTPROD vs. WTI
plot_RegvsWTI(x.name='OPEP_TOTPROD',out.yp=out_dinam_std_suav_100.yp,pos_leg='topleft')
# OPEP_TOTDEM vs. WTI
plot_RegvsWTI(x.name='OPEP_TOTDEM',out.yp=out_dinam_std_suav_100.yp,pos_leg='topleft')
# TBILL_10YR vs. WTI
plot_RegvsWTI(x.name='TBILL_10YR',out.yp=out_dinam_std_suav_100.yp,pos_leg='topright')
# TBILL_1YR vs. WTI
plot_RegvsWTI(x.name='TBILL_1YR',out.yp=out_dinam_std_suav_100.yp,pos_leg='topright')
```

```{r tsWTI_dinam_std_suav_100,fig.width=12,fig.height=6,fig.cap='Ajuste y Predicción: Modelo Dinámico con Datos Estandarizados, Intercepto Estático y Suavizamiento 100'}
#t vs y
par(mfrow=c(1,1))
plot_tsWTI(out.yp=out_dinam_std_suav_100.yp,pos_leg='topleft')
```

```{r tsBetas_dinam_std_suav_100,message=FALSE, warning=FALSE, fig.width=12,fig.height=8,fig.cap='Coeficientes Estimados: Modelo Dinámico'}
#betas
par(mfrow=c(3,2))
plot_beta_dinam_std_suav_100<-plot_beta(out.beta=out_dinam_std_suav_100.beta)
aux<-lapply(1:6,plot_beta_dinam_std_suav_100)
```


### GLM Dinámico con Intercepto Estático y Suavizamiento ($\lambda=100000$)

```{r GLM_Dinamico_suav_100000_std,message=FALSE, warning=FALSE, eval=TRUE, include=FALSE}
source('Modelos/Mod_suav_100000_Std.R')
```

```{r Resumen_GLM_dinam_std_suav_100000,eval=FALSE, include=FALSE}
#Tabla resumen
out_dinam_std_suav_100000.sum.t_beta_tabla<-xtable(out_dinam_std_suav_100000.sum.t_beta,
                              caption='Coeficientes Estimados para el Modelo Dinámico',
                              label='tabla:coef_mod_dinam_std')
align(out_dinam_std_suav_100000.sum.t_beta_tabla)<-'l|rrrrrr'
print(out_dinam_std_suav_100000.sum.t_beta_tabla,comment=FALSE,caption.placement = 'top')
```

EL DIC del modelo es de `r format(out_dinam_std_suav_100000.dic,scipen=999)`

```{r PlotRegresores_dinam_std2_suav_100000,fig.width=12,fig.height=6,fig.cap='Regresores vs WTI: Modelo Dinámico con Intercepto Estático y Suavizamiento 100'}
#Predictions
par(mfrow=c(3,2))
# JPM_Dollar_Index vs. WTI
plot_RegvsWTI(x.name='JPM_Dollar_Index',out.yp=out_dinam_std_suav_100000.yp,pos_leg='topleft')
# VIX_Index vs. WTI
plot_RegvsWTI(x.name='VIX_Index',out.yp=out_dinam_std_suav_100000.yp,pos_leg='topright')
# OPEP_TOTPROD vs. WTI
plot_RegvsWTI(x.name='OPEP_TOTPROD',out.yp=out_dinam_std_suav_100000.yp,pos_leg='topleft')
# OPEP_TOTDEM vs. WTI
plot_RegvsWTI(x.name='OPEP_TOTDEM',out.yp=out_dinam_std_suav_100000.yp,pos_leg='topleft')
# TBILL_10YR vs. WTI
plot_RegvsWTI(x.name='TBILL_10YR',out.yp=out_dinam_std_suav_100000.yp,pos_leg='topright')
# TBILL_1YR vs. WTI
plot_RegvsWTI(x.name='TBILL_1YR',out.yp=out_dinam_std_suav_100000.yp,pos_leg='topright')
```

```{r tsWTI_dinam_std_suav_100000,fig.width=12,fig.height=6,fig.cap='Ajuste y Predicción: Modelo Dinámico con Datos Estandarizados, Intercepto Estático y Suavizamiento 100'}
#t vs y
par(mfrow=c(1,1))
plot_tsWTI(out.yp=out_dinam_std_suav_100000.yp,pos_leg='topleft')
```

```{r tsBetas_dinam_std_suav_100000,message=FALSE, warning=FALSE, fig.width=12,fig.height=8,fig.cap='Coeficientes Estimados: Modelo Dinámico'}
#betas
par(mfrow=c(3,2))
plot_beta_dinam_std_suav_100000<-plot_beta(out.beta=out_dinam_std_suav_100000.beta)
aux<-lapply(1:6,plot_beta_dinam_std_suav_100000)
```



## Datos Transformados

```{r datosTransf}
# Seleccioanmos el set de datos a usar
datos<-datos_3

# Extraemos las fechas
Fecha<-datos$Fecha

# Eliminamos la fecha de los datos
datos <- select(datos, -Fecha)

# Función para graficar series de tiempo con estos datos. 
plot_ts_datos<-plot_ts(datos,Fecha)

```

```{r PlotWTI_transf,fig.pos='H',fig.width=12,fig.height=6,fig.cap='Serie de Tiempo del precio del West Texas Intermediate'}

# WTI
plot_ts_datos('WTI','firebrick1','Log(West Texas Intermediate)','Unidades')

```

```{r PlotsRegresores_transf,fig.pos='H',fig.width=12,fig.height=12,fig.cap='Serie de Tiempo de los Regresores'}

par(mfrow=c(3,2))
# JPM_Dollar_Index
plot_ts_datos('JPM_Dollar_Index','royalblue1','Log(JPM Dollar Index)','Unidades')
# VIX_Index
plot_ts_datos('VIX_Index','darkgoldenrod1','Log(VIX)','Unidades')
# OPEP_TOTPROD
plot_ts_datos('OPEP_TOTPROD','olivedrab','Log(Producción de la OPEP)','Unidades')
# OPEP_TOTDEM
plot_ts_datos('OPEP_TOTDEM','lightblue1','Log(Demanda de la OPEP)','Unidades')
# JPM_Dollar_Index
plot_ts_datos('TBILL_10YR','coral','Log(Tasa Largo Plazo EU)','Unidades')
# JPM_Dollar_Index
plot_ts_datos('TBILL_1YR','mediumpurple1','Log(Tasa Corto Plazo EU)','Unidades')
```


### MRLMN sin Intercepto

Todos los coeficientes son significativos menos el TBill-10YR.

```{r MRLMN_Transf}
modelo_RegLin_Transf <- lm(data = datos, formula = WTI ~ .-1)

tabla_mod_RegLin_Transf<-summary(modelo_RegLin_Transf)$coefficients
rownames(tabla_mod_RegLin_Transf)<-c('JPM Dollar Ind.','VIX Ind.','Prod. OPEP','Dem. OPEP', 'TBILL-1OYR','TBILL-1YR')
colnames(tabla_mod_RegLin_Transf)<-c('Estimación','Desv. Est.','Valor t','Valor-p')

tabla_mod_RegLin_Transf<-xtable(tabla_mod_RegLin_Transf,
                         caption='Coeficientes Estimados para el Modelo de Regresión Clásico con Datos Transformados',
                         label='tabla:coef_mod_RegLin_Transf')
align(tabla_mod_RegLin_Transf)<-'l|rrrr'
print(tabla_mod_RegLin_Transf,comment=FALSE,caption.placement = 'top')
```


### GLM Estático sin Intercepto con Datos Transformados

```{r GLM_Estatico_Sin_Intercepto,message=FALSE, warning=FALSE, eval=TRUE, include=FALSE}
source('Modelos/Modelo_Estatico_Sin_Intercepto.R')
```

```{r Resumen_GLM_estatico_Sin_Intercepto_Transf,results='asis'}
#Tabla resumen
out_estat_transf.sum.t_tabla<-xtable(out_estat_transf.sum.t,
                              caption='Coeficientes Estimados para el Modelo Estático sin Intercepto con Datos Transformados',
                              label='tabla:coef_mod_estat_transf')
align(out_estat_transf.sum.t_tabla)<-'l|rrrrrr'
print(out_estat_transf.sum.t_tabla,comment=FALSE,caption.placement = 'top')
```


EL DIC del modelo es de `r format(out_estat_transf.dic,scipen=999)` .

```{r PlotRegresores_estatico_transf,fig.width=12,fig.height=8,fig.cap='Regresores vs WTI: Modelo Estático'}
#Predictions
par(mfrow=c(3,2))
# JPM_Dollar_Index vs. WTI
plot_RegvsWTI(x.name='JPM_Dollar_Index',out.yp=out_estat_transf.yp,pos_leg='topleft')
# VIX_Index vs. WTI
plot_RegvsWTI(x.name='VIX_Index',out.yp=out_estat_transf.yp,pos_leg='topleft')
# OPEP_TOTPROD vs. WTI
plot_RegvsWTI(x.name='OPEP_TOTPROD',out.yp=out_estat_transf.yp,pos_leg='topleft')
# OPEP_TOTDEM vs. WTI
plot_RegvsWTI(x.name='OPEP_TOTDEM',out.yp=out_estat_transf.yp,pos_leg='topleft')
# TBILL_10YR vs. WTI
plot_RegvsWTI(x.name='TBILL_10YR',out.yp=out_estat_transf.yp,pos_leg='topright')
# TBILL_1YR vs. WTI
plot_RegvsWTI(x.name='TBILL_1YR',out.yp=out_estat_transf.yp,pos_leg='topright')
```

```{r tsWTI_estatico_transf,fig.width=12,fig.height=6,fig.cap='Ajuste y Predicción: Modelo Estático'}
#t vs y
par(mfrow=c(1,1))
plot_tsWTI(out.yp=out_estat_transf.yp,pos_leg='topleft')
```



### GLM Dinámico sin Intercepto con Datos Transformados

```{r GLM_Dinamico_Sin_Intercepto_transf,message=FALSE, warning=FALSE, eval=TRUE, include=FALSE}
source('Modelos/Modelo_Dinamico_Sin_Intercepto.R')
```


```{r Resumen_GLM_dinam_transf_sin_intercepto_transf,eval=FALSE, include=FALSE}
#Tabla resumen
out_dinam_transf.sum.t_beta_tabla<-xtable(out_dinam_transf.sum.t_beta,
                              caption='Coeficientes Estimados para el Modelo Dinámico',
                              label='tabla:coef_mod_dinam_transf')
align(out_dinam_transf.sum.t_beta_tabla)<-'l|rrrrrr'
print(out_dinam_transf.sum.t_beta_tabla,comment=FALSE,caption.placement = 'top')
```

EL DIC del modelo es de `r format(out_dinam_transf.dic,scipen=999)` .

```{r PlotRegresores_dinam_transf_Sin_Intercepto_transf,fig.width=12,fig.height=6,fig.cap='Regresores vs WTI: Modelo Dinámico sin Intercepto con Datos Transformados'}
#Predictions
par(mfrow=c(3,2))
# JPM_Dollar_Index vs. WTI
plot_RegvsWTI(x.name='JPM_Dollar_Index',out.yp=out_dinam_transf.yp,pos_leg='topleft')
# VIX_Index vs. WTI
plot_RegvsWTI(x.name='VIX_Index',out.yp=out_dinam_transf.yp,pos_leg='topleft')
# OPEP_TOTPROD vs. WTI
plot_RegvsWTI(x.name='OPEP_TOTPROD',out.yp=out_dinam_transf.yp,pos_leg='topleft')
# OPEP_TOTDEM vs. WTI
plot_RegvsWTI(x.name='OPEP_TOTDEM',out.yp=out_dinam_transf.yp,pos_leg='topleft')
# TBILL_10YR vs. WTI
plot_RegvsWTI(x.name='TBILL_10YR',out.yp=out_dinam_transf.yp,pos_leg='topright')
# TBILL_1YR vs. WTI
plot_RegvsWTI(x.name='TBILL_1YR',out.yp=out_dinam_transf.yp,pos_leg='topright')
```

```{r tsWTI_dinam_transf_Sin_Intercepto_transf,fig.width=12,fig.height=6,fig.cap='Ajuste y Predicción: Modelo Dinámico'}
#t vs y
par(mfrow=c(1,1))
plot_tsWTI(out.yp=out_dinam_transf.yp,pos_leg='topleft')
```

```{r tsBetas_dinam_transf_Sin_Intercepto_transf,message=FALSE, warning=FALSE, fig.width=12,fig.height=8,fig.cap='Coeficientes Estimados: Modelo Dinámico sin Intercepto con Datos Transformados'}
#betas
par(mfrow=c(3,2))
plot_beta_dinam_transf<-plot_beta(out.beta=out_dinam_transf.beta)
aux<-lapply(1:6,plot_beta_dinam_transf)
```


### GLM Dinámico con Datos Transforamdos, sin Intercepto y con Suavizamiento ($\lambda=10$)

```{r GLM_Dinamico2_suav_10_transf,message=FALSE, warning=FALSE, eval=TRUE, include=FALSE}
source('Modelos/Mod2_suav_10.R')
```

```{r Resumen_GLM_dinam_transf2_suav_10_transf,eval=FALSE, include=FALSE}
#Tabla resumen
out_dinam_transf_suav_10.sum.t_beta_tabla<-xtable(out_dinam_transf_suav_10.sum.t_beta,
                              caption='Coeficientes Estimados para el Modelo Dinámico con Datos Transformados y Suavizamiento ($\\lambda=10$)',
                              label='tabla:coef_mod_dinam_transf')
align(out_dinam_transf_suav_10.sum.t_beta_tabla)<-'l|rrrrrr'
print(out_dinam_transf_suav_10.sum.t_beta_tabla,comment=FALSE,caption.placement = 'top')
```

EL DIC del modelo es de `r format(out_dinam_transf_suav_10.dic,scipen=999)` .

```{r PlotRegresores_dinam_transf2_suav_10_transf,fig.width=12,fig.height=6,fig.cap='Regresores vs WTI: Modelo Dinámico con Intercepto Estático y Suavizamiento 10'}
#Predictions
par(mfrow=c(3,2))
# JPM_Dollar_Index vs. WTI
plot_RegvsWTI(x.name='JPM_Dollar_Index',out.yp=out_dinam_transf_suav_10.yp,pos_leg='topleft')
# VIX_Index vs. WTI
plot_RegvsWTI(x.name='VIX_Index',out.yp=out_dinam_transf_suav_10.yp,pos_leg='topright')
# OPEP_TOTPROD vs. WTI
plot_RegvsWTI(x.name='OPEP_TOTPROD',out.yp=out_dinam_transf_suav_10.yp,pos_leg='topleft')
# OPEP_TOTDEM vs. WTI
plot_RegvsWTI(x.name='OPEP_TOTDEM',out.yp=out_dinam_transf_suav_10.yp,pos_leg='topleft')
# TBILL_10YR vs. WTI
plot_RegvsWTI(x.name='TBILL_10YR',out.yp=out_dinam_transf_suav_10.yp,pos_leg='topright')
# TBILL_1YR vs. WTI
plot_RegvsWTI(x.name='TBILL_1YR',out.yp=out_dinam_transf_suav_10.yp,pos_leg='topright')
```

```{r tsWTI_dinam_transf_suav_10_transf,fig.width=12,fig.height=6,fig.cap='Ajuste y Predicción: Modelo Dinámico con Intercepto Estático y Suavizamiento 10'}
#t vs y
par(mfrow=c(1,1))
plot_tsWTI(out.yp=out_dinam_transf_suav_10.yp,pos_leg='topleft')
```

```{r tsBetas_dinam_suav_10_transf,message=FALSE, warning=FALSE, fig.width=12,fig.height=8,fig.cap='Coeficientes Estimados: Modelo Dinámico sin Intercepto, con Datos Transformados y Suavizamiento ($\\lambda=10$)'}

#betas
par(mfrow=c(3,2))
plot_beta_dinam_transf_suav_10<-plot_beta(out.beta=out_dinam_transf_suav_10.beta)
aux<-lapply(1:6,plot_beta_dinam_transf_suav_10)
```


### GLM Dinámico sin Intercepto y Suavizamiento ($\lambda=100$)
```{r GLM_Dinamico_transf:suav_100,message=FALSE, warning=FALSE, eval=TRUE, include=FALSE}
source('Modelos/Mod2_suav_100.R')
```

```{r Resumen_GLM_dinam_transf_suav_100,eval=FALSE, include=FALSE}
#Tabla resumen
out_dinam_transf_suav_100.sum.t_beta_tabla<-xtable(out_dinam_transf_suav_100.sum.t_beta,
                              caption='Coeficientes Estimados para el Modelo Dinámico sin Intercepto, con Datos Transformados y Suavizamiento',
                              label='tabla:coef_mod_dinam_transf')
align(out_dinam_transf_suav_100.sum.t_beta_tabla)<-'l|rrrrrr'
print(out_dinam_transf_suav_100.sum.t_beta_tabla,comment=FALSE,caption.placement = 'top')
```


EL DIC del modelo es de `r format(out_dinam_transf_suav_100.dic,scipen=999)` .

```{r PlotRegresores_dinam_transf_suav_100,fig.width=12,fig.height=6,fig.cap='Regresores vs WTI: Modelo Dinámico con Intercepto Estático y Suavizamiento 100'}
#Predictions
par(mfrow=c(3,2))
# JPM_Dollar_Index vs. WTI
plot_RegvsWTI(x.name='JPM_Dollar_Index',out.yp=out_dinam_transf_suav_100.yp,pos_leg='topleft')
# VIX_Index vs. WTI
plot_RegvsWTI(x.name='VIX_Index',out.yp=out_dinam_transf_suav_100.yp,pos_leg='topright')
# OPEP_TOTPROD vs. WTI
plot_RegvsWTI(x.name='OPEP_TOTPROD',out.yp=out_dinam_transf_suav_100.yp,pos_leg='topleft')
# OPEP_TOTDEM vs. WTI
plot_RegvsWTI(x.name='OPEP_TOTDEM',out.yp=out_dinam_transf_suav_100.yp,pos_leg='topleft')
# TBILL_10YR vs. WTI
plot_RegvsWTI(x.name='TBILL_10YR',out.yp=out_dinam_transf_suav_100.yp,pos_leg='topright')
# TBILL_1YR vs. WTI
plot_RegvsWTI(x.name='TBILL_1YR',out.yp=out_dinam_transf_suav_100.yp,pos_leg='topright')
```

```{r tsWTI_dinam_transf_suav_100,fig.width=12,fig.height=6,fig.cap='Ajuste y Predicción: Modelo Dinámico con Intercepto Estático y Suavizamiento 100'}
#t vs y
par(mfrow=c(1,1))
plot_tsWTI(out.yp=out_dinam_transf_suav_100.yp,pos_leg='topleft')
```

```{r tsBetas_dinam_transf2_suav_100,message=FALSE, warning=FALSE, fig.width=12,fig.height=8,fig.cap='Coeficientes Estimados: Modelo Dinámico'}
#betas
par(mfrow=c(3,2))
plot_beta_dinam_transf_suav_100<-plot_beta(out.beta=out_dinam_transf_suav_100.beta)
aux<-lapply(1:6,plot_beta_dinam_transf_suav_100)
```

### GLM Dinámico sin Intercepto y Suavizamiento ($\lambda=1000$)
```{r GLM_dinamico_transf_suav_1000,message=FALSE, warning=FALSE, eval=TRUE, include=FALSE}
source('Modelos/Mod2_suav_1000.R')
```

```{r Resumen_GLM_dinam_transf_suav_1000,eval=FALSE, include=FALSE}
#Tabla resumen
out_dinam_transf_suav_1000.sum.t_beta_tabla<-xtable(out_dinam_transf_suav_1000.sum.t_beta,
                              caption='Coeficientes Estimados para el Modelo Dinámico con Datos Transforamdos, Sin Intercepto y con Suavizamiento ',
                              label='tabla:coef_mod_dinam_transf')
align(out_dinam_transf_suav_1000.sum.t_beta_tabla)<-'l|rrrrrr'
print(out_dinam_transf_suav_1000.sum.t_beta_tabla,comment=FALSE,caption.placement = 'top')
```


EL DIC del modelo es de `r format(out_dinam_transf_suav_100.dic,scipen=999)` .
```{r PlotRegresores_dinam_transf_suav_1000,fig.width=12,fig.height=6,fig.cap='Regresores vs WTI: Modelo Dinámico con Intercepto Estático y Suavizamiento 100'}
#Predictions
par(mfrow=c(3,2))
# JPM_Dollar_Index vs. WTI
plot_RegvsWTI(x.name='JPM_Dollar_Index',out.yp=out_dinam_transf_suav_1000.yp,pos_leg='topleft')
# VIX_Index vs. WTI
plot_RegvsWTI(x.name='VIX_Index',out.yp=out_dinam_transf_suav_1000.yp,pos_leg='topright')
# OPEP_TOTPROD vs. WTI
plot_RegvsWTI(x.name='OPEP_TOTPROD',out.yp=out_dinam_transf_suav_1000.yp,pos_leg='topleft')
# OPEP_TOTDEM vs. WTI
plot_RegvsWTI(x.name='OPEP_TOTDEM',out.yp=out_dinam_transf_suav_1000.yp,pos_leg='topleft')
# TBILL_10YR vs. WTI
plot_RegvsWTI(x.name='TBILL_10YR',out.yp=out_dinam_transf_suav_1000.yp,pos_leg='topright')
# TBILL_1YR vs. WTI
plot_RegvsWTI(x.name='TBILL_1YR',out.yp=out_dinam_transf_suav_1000.yp,pos_leg='topright')
```

```{r tsWTI_dinam_transf_suav_1000,fig.width=12,fig.height=6,fig.cap='Ajuste y Predicción: Modelo Dinámico con Intercepto Estático y Suavizamiento 100'}
#t vs y
par(mfrow=c(1,1))
plot_tsWTI(out.yp=out_dinam_transf_suav_1000.yp,pos_leg='topleft')
```

```{r tsBetas_dinam_transf_suav_1000,message=FALSE, warning=FALSE, fig.width=12,fig.height=8,fig.cap='Coeficientes Estimados: Modelo Dinámico'}
#betas
par(mfrow=c(3,2))
plot_beta_dinam_transf_suav_1000<-plot_beta(out.beta=out_dinam_transf_suav_1000.beta)
aux<-lapply(1:6,plot_beta_dinam_transf_suav_1000)
```ø